【裁判字號】    95,台抗,159
【裁判日期】    950317
【裁判案由】    拍賣抵押物強制執行聲明異議
【裁判全文】
最高法院民事裁定              九十五年度台抗字第一五九號
    抗  告  人  甲○○
上列抗告人因與相對人乙○○等間聲請拍賣抵押物強制執行聲明
異議事件，對於中華民國九十四年十二月二十二日台灣高等法院
裁定（九十四年度抗字第一八一七號），提起抗告，本院裁定如
下：
    主  文
抗告駁回。
抗告程序費用由抗告人負擔。
    理  由
按對於抗告法院所為抗告有無理由之裁定再為抗告，僅得以其適
用法規顯有錯誤為理由，並應經原法院之許可；此項許可，以原
裁定所涉及之法律見解具有原則上之重要性者為限，此觀民事訴
訟法第四百八十六條第四項、第五項之規定自明。查本件台灣士
林地方法院（下稱士林地院）九十三年度執字第一九八九二號聲
請拍賣抵押物強制執行事件，抗告人對該院拍賣坐落台北市○○
區○○段二小段二、三、五、六號四筆土地未於拍賣公告中載明
私法人除依農業發展條例第三十三條但書情形外不得應買或承受
，聲明異議，經該院裁定駁回，抗告人提起抗告。原法院九十四
年十一月一日九十四年度抗字第第一八一七號裁定以：按農業發
展條例所謂之耕地，係指依區域計畫法劃定為特定農業區、一般
農業區、山坡地保育區及森林區之農牧用地。又私法人不得承受
耕地，但符合第三十四條規定之農民團體、農業企業機構或農業
試驗研究機構經取得許可者，不在此限。農業發展條例第三條第
十一款、第三十三條分別定有明文。查上開四筆土地之地目為旱
，均屬娛樂區，分別有土地登記謄本、台北市政府都市發展局九
十四年一月五日函可稽。揆上規定，該四筆土地皆非農業發展條
例所稱之耕地，自無私法人不得承受之限制，士林地院九十四年
五月四日進行之第一次拍賣公告，未限制私法人不得應買或承受
，即無不合。至財政部九十一年六月二十四日台財稅字第○九一
○四五三七九二號函，旨就農地依法變更為非農業使用如因細部
計畫未完成致無法按變更後用途使用者應如何課稅而為說明，此
屬土地變更使用目的過渡時期之課稅問題，與土地拍賣應買人之
資格限制無涉。抗告人聲明異議，自有未合為由，爰維持士林地
院所為駁回抗告人聲明異議之裁定，駁回其抗告。抗告人對之提
起再抗告，原法院以再抗告意旨所稱依財政部九十一年六月二十
四日台財稅字第○九一○四五三七九二號函所示，該四筆土地仍
應按耕地使用云云，核屬事實認定問題，並未具體指摘該抗告法
院之裁定有何適用法規顯有錯誤，所陳理由亦無所涉及之法律見
解有何原則上之重要性，因認其再抗告不應許可，裁定予以駁回
，經核於法並無不合。又農業發展條例施行細則第二條第二項關
於農業用地不課徵土地增值稅等規定，與法院執行處拍賣土地應
否於拍賣公告中記載應買人資格之限制無涉。抗告論旨，謂原裁
定有違上揭細則條項之規定云云，執以指摘原裁定不當，聲明廢
棄，非有理由。
據上論結，本件抗告為無理由。依強制執行法第三十條之一，民
事訴訟法第四百九十五條之一第一項、第四百四十九條第一項、
第九十五條、第七十八條，裁定如主文。
中    華    民    國  九十五  年    三    月   十七   日
                      最高法院民事第三庭
                          審判長法官  吳  正  一
                                法官  劉  福  聲
                                法官  黃  義  豐
                                法官  簡  清  忠
                                法官  陳  碧  玉
      本件正本證明與原本無異
                                      書  記  官
中    華    民    國  九十五  年    三    月  二十八  日
                                                   Ｍ


司法院資訊處製作；財團法人民間司法改革基金會備份。
